# 陈版主，新准则下外汇掉期存款的会计处理

提问人：小红帽茁壮成长 时间：2019-11-12 06:30:12
新准则下外汇掉期存款的会计处理（外汇定期存款镶嵌远期汇率合约）：
新会计准则下，一个掉期存款（外汇定期存款合约，镶嵌了一个远期汇率合约）以不可分割成两种金融资产的方式处理，
是否应该整体记入银行定期存款科目，
汇率带来的公允价值变动损益直接借/贷银行存款-定期存款和公允价值变动损益科目？
谢谢陈版主

回答人：chenyiwei
在新金融工具准则下，包含嵌入衍生工具的混合工具如果不能分拆的，则只能整体指定为以公允价值计量且其变动计入损益的金融资产，对应的报表列报项目为 “交易性金融资产” 或者 “其他非流动金融资产”，不能继续作为货币资金列报。